臺灣板橋地方法院刑事判決              99年度訴字第3690號
公  訴  人  臺灣板橋地方法院檢察署檢察官
被      告  杜建仁
選任辯護人  余西鈞律師
上列被告因妨害風化案件，經檢察官提起公訴（99年度偵字第
21692、27909 號），本院依簡式審判程序，判決如下：
    主  文
杜建仁共同犯圖利容留性交罪，累犯，處有期徒刑拾月。扣案之
門號為0000000000號、0000000000號、0
000000000號、0000000000號之行動電話共
肆支（含SIM 卡共肆張）均沒收。
    事  實
一、杜建仁前因妨害風化案件，經本院以95年度訴字第3383號判
    處有期徒刑6 月確定，於民國96年3 月15日易科罰金執行完
    畢。詎仍不知悔改，與姓名年籍不詳綽號「大姐」之女子、
    張耀邦（另經審結），共同基於意圖使女子與他人為性交或
    猥褻行為而容留、媒介以營利之犯意，自99年7 月間某日起
    ，推由杜建仁承租新北市○○區○○路4 段77號12樓，容留
    印尼籍逃逸外勞代號990818之女子（印尼籍，真實姓名年籍
    詳卷，下稱A 女）及其他「大姊」所屬應召集團旗下之印尼
    籍女子，杜建仁並一同居處該址以便協助管理應召之印尼籍
    女子，另由「大姐」以電話指示張耀邦駕駛車號085-YK號營
    業小客車，載送A 女至臺北地區賓館與不特定之男客從事性
    交易，每次性交易代價為新臺幣3000元至6000 元 不等，由
    A 女分得800 元，其餘歸「大姐」作為媒介、容留費用以營
    利。嗣張耀邦於99年7 月29日15時許，駕車載送A 女前往新
    北市○○區○○路1184號「美芙汽車旅館」308 號房從事性
    交易時，為警當場查獲A 女及張耀邦，復循線於同年8 月5
    日0 時10分許，在新北市○○區○○路4 段77號12樓查獲杜
    建仁及印尼籍女子MAYASOPA MAMAY，並扣得「大姊」、杜建
    仁所有並供管理、聯繫應召女子所用，門號為0000000000號
    、0000000000號、0000000000號、0000000000號之行動電話
    共4 支（含SIM 卡共4 張），而查悉上情。
二、案經新北市政府警察局中和第二分局移送臺灣板橋地方法院
    檢察署檢察官偵查起訴。本院於準備程序進行中，杜建仁就
    被訴事實為有罪之陳述，經告知簡式審判程序之旨，並聽取
    各當事人之意見後，本院合議庭裁定由受命法官獨任進行簡
    式審判程序。
    理  由
一、訊據被告杜建仁就上揭犯罪事實於本院審理時自白不諱，核
    與證人即印尼籍女子MAYASOPA MAMAY於偵訊中及A女於警詢
    、偵訊及本院審理程序中證述情節、同案被告張耀邦於警詢
    、偵查及本院訊問時供述之情節相符，此外並有相關電話通
    聯紀錄、扣押物品目錄表在卷足證，足認被告前揭自白與事
    實相符，堪予採信。本案事證明確，犯行洵堪認定，應依法
    論科。
二、核被告所為，係犯刑法第231條第1項之意圖使女子與人為性
    交行為而容留以營利罪。被告所為低度之媒介行為，應為高
    度之容留行為所吸收，不另論罪。被告與真實姓名年籍不詳
    綽號「大姊」之成年女子、張耀邦間就本件犯行，有犯意聯
    絡及行為分擔，應論以共同正犯。再被告前曾因妨害風化案
    件，經本院以95年度訴字第3383號判處有期徒刑6 月確定，
    於96年3 月15日易科罰金執行完畢等情，有臺灣高等法院被
    告前案紀錄表乙份在卷可佐，其於有期徒刑執行完畢後，5
    年內故意再犯本件最重本刑有期徒刑以上之罪，為累犯，應
    依刑法第47條第1 項之規定加重其刑。爰審酌被告前曾於94
    年間因違反兒童及少年性交易防制條例案件，經判處有期徒
    刑5 月確定，再於95年另因犯妨害風化罪，經本院判處有期
    徒刑6 月確定，如前所述，經執行完畢後竟仍未知警惕，仍
    為應召集團擔任容留印尼籍賣淫女子及相關生活管理等工作
    而再犯本案，除助長社會不良風氣，更嚴重影響我國國際聲
    譽，兼衡被告於警詢、偵查及本院準備程序中均矢口否認犯
    行，於聲請調查證據後逕行棄保逃匿，顯示仍存僥倖心理，
    未見確實悔意，無謂耗費司法資源，犯後態度顯然不佳，本
    院因此認為，被告固無據實陳述之義務，然其缺乏為自己行
    為負責之觀念，自應施以相當之刑罰，以期收矯治及社會防
    衛之效，兼衡被告經通緝到案後，終知事證明確而坦承犯行
    ，暨其犯罪之動機、手段、所生危害等一切情狀，量處如主
    文所示之刑，以示懲戒。
三、扣案之門號為0000000000號、0000000000號、0000000000號
    、0000000000號之行動電話共4 支（含SIM 卡共4 張），均
    係「大姊」、杜建仁所有，提供集團成員及旗下印尼籍應召
    女子，供杜建仁管理應召女子，及相互間聯繫性交易時間、
    地點及價錢等相關事項之工具，為共犯所有供本件犯罪所用
    之物，爰依刑法第38條第1 項第2 款規定宣告沒收。
據上論斷，應依刑事訴訟法第273條之1第1項、第299條第1項前
段，刑法第28條、第231條第1項、第47條第1項、第38條第1項第
2款，刑法施行法第1條之1，判決如主文。
本案經檢察官楊景舜到庭執行職務。
中    華    民    國   100    年    7     月    26    日
                  刑事第十六庭  法  官  王偉光
以上正本證明與原本無異
如不服本判決應於送達後10日內向本院提出上訴狀
                                書記官  阮旭家
中    華    民    國  100     年    7     月    27    日
附錄本案論罪科刑法條全文：
中華民國刑法第231條
（圖利使人為性交或猥褻罪）
意圖使男女與他人為性交或猥褻之行為，而引誘、容留或媒介以
營利者，處 5 年以下有期徒刑，得併科 10 萬元以下罰金。以
詐術犯之者，亦同。
公務員包庇他人犯前項之罪者，依前項之規定加重其刑至二分之
一。